【裁判字號】    89,易緝,18
【裁判日期】    890225
【裁判案由】    侵占
【裁判全文】
臺灣桃園地方法院刑事判決                          八十九年度易緝字第一八號
    公  訴  人  臺灣桃園地方法院檢察署檢察官
    被      告  甲○○
右列被告因侵占案件，經檢察官提起公訴（八十五年度偵字第八七八八號），本院判決
如左：
    主  文
甲○○意圖為自己不法之所有，而侵占自己持有他人之物，處有期徒刑肆月。
    事  實
一、甲○○於民國八十五年三月二日，前往乙○○所經營位於桃園縣八德市○○街六號
    之永順計程車行，租用車號ＮＲ-三二０號營業小客車一輛，約定自同年月三日起
    租期三個月，詎甲○○於繳納保證金新臺幣五千元及第一次租金後，即未依約繳
    納租金，於租期屆至後，亦未將該車返還，且始終未與告訴人聯絡，而意圖為自
    己不法之所有，將該車侵占入己而逃逸無蹤。
二、案經乙○○訴由臺灣桃園地方法院檢察署檢察官偵查起訴。
    理  由
一、訊據被告甲○○承認於右揭時、地向告訴人乙○○租用車號ＮＲ-三二０號營業
    小客車一輛，繳納一次租金後即未再付租金，且屆期未還，又始終未與告訴人聯
    絡，惟否認有侵占犯行，辯稱：「我租車後都在台北跑，油錢很浪費，想節省油
    錢，故用電匯公司戶頭繳租金，但告訴人的經理表示未收到匯金，故我不敢再去
    匯... 」云云。惟查，右揭犯罪事實，業據告訴人乙○○於偵審中指訴甚詳，並
    有營業小客車（計程車）租賃合約書、保管書影本各一份附卷可稽，又刑法侵占
    罪之成立，只須行為人就所持有之他人之物，主觀上有易持有為所有之意圖，即
    足當之，本件被告就系爭所承租之車輛僅繳納一次租金，租期屆至後歷經數月亦
    未歸還車輛，又未主動告知告訴人所承租車輛之下落，其主觀上顯有易持有為所
    有之意圖，事證明確，被告前開所辯係飾卸之詞，不足採信，其犯行洵堪認定。
二、核被告所為，係犯刑法第三百三十五條第一項之侵占罪。爰審酌被告犯罪之動機
    、目的、手段及其品性、生活狀況、智識程度、犯罪所生之損害、犯罪後態度等
    一切情狀，量處如主文所示之刑，以資懲儆。
據上論斷，應依刑事訴訟法第二百九十九條第一項前段、刑法第三百三十五條第一項，
罰金罰鍰提高標準條例第一條前段，判決如主文。
本案經檢察官陳錫柱到庭執行職務。
中      華      民      國      八十九      年    二    月 二十五      日
                                臺灣桃園地方法院刑事第二庭
                                      法  官  江  振 義
右正本證明與原本無異。
如不服本判決，應於判決送達後十日內向本院提出上訴狀( 應附繕本 )，上訴於
臺灣高等法院。
                                    書記官   李劍龍
中        華        民        國   八十九   年   三     月      一     日
附論罪科刑依據之法條：
刑法第三百三十五條第一項：
意圖為自己或第三人不法之所有，而侵占自己持有他人之物者，處五年以下有期徒刑
、拘役或科或併科一千元以下罰金。


司法院資訊處製作；財團法人民間司法改革基金會備份。
